【裁判字號】    98,交聲,1270
【裁判日期】    980901
【裁判案由】    聲明異議
【裁判全文】
臺灣彰化地方法院交通事件裁定        98年度交聲字第1270號
移送機關即
原處分機關    交通部公路總局臺中區監理所彰化監理站
異議人即
受處分人      甲○○
上列受處分人因違反道路交通管理處罰條例案件，對於交通部公
路總局臺中區監理所彰化監理站中華民國98年8 月12日所為之裁
決處分（原處分案號：彰監四字第裁64-I00000000號），聲明異
議，本院裁定如下：
    主  文
異議駁回。
    理  由
一、原處分機關以：異議人即受處分人甲○○於駕駛執照吊扣期
    間之民國98年8 月11日上午10時許，駕駛車牌號碼3688-HR
    號自小貨車，行經彰化縣秀水鄉○○路○ 段51號前，有「駕
    駛執照吊扣期間駕駛小型車」違規事實，為警查獲當場掣單
    舉發，乃依道路交通管理處罰條例第21條第1 項第5 款、第
    4 項後段及第67條第3 項規定，裁處異議人罰鍰新臺幣（下
    同）9,000元、吊銷駕駛執照及一年內禁考之處分。
二、異議意旨略以：異議人當時酒後肇事係駕駛小型車，然因家
    中小孩，需開大貨車生活過日子，希望不要將大貨車駕駛執
    照吊銷，為此聲明異議等語。
三、按汽車駕駛人，於駕駛執照吊扣期間駕駛小型車者，處6,00
    0 元以上12,000元以下罰鍰，並吊銷其駕駛執照；汽車駕駛
    人，曾依本條例其他各條規定吊銷駕駛執照者，一年內不得
    考領駕駛執照，道路交通管理處罰條例第21條第1 項第5 款
    、第4 項後段及第67條第3 項分別定有明文。又汽車駕駛人
    ，因違反本條例及道路交通安全規則之規定，受吊銷駕駛執
    照處分時，吊銷其持有各級車類之駕駛執照，道路交通管理
    處罰條例第68條亦規定甚明，亦即吊銷駕駛執照之處分，係
    吊銷受處分人所持有各級車類之駕駛執照，而非僅吊銷違規
    駕駛當時同一等級之汽車駕駛執照而已。
四、查異議人前於98年2 月8 日因酒後駕駛自用小貨車，經移送
    機關裁處吊扣駕駛執照一年，期間自98年6 月26日起至99年
    6 月25日止；又於該駕駛執照吊扣期間之98年8 月11日上午
    10時許，駕駛車牌號碼3688-HR 號自小貨車，行經彰化縣秀
    水鄉○○路○ 段51號前，有「駕駛執照吊扣期間駕駛小型車
    」違規事實，為警查獲當場掣單等情，除為異議人所不爭執
    外，並有交通部公路總局臺中區監理所彰化監理站彰監四字
    第裁64-I00000000號、彰監四字第裁64-I00000000號裁決書
    及彰化縣警察局I00000000 號、I00000000 號舉發違反道路
    交通管理事件通知單各2 份在卷可參，是異議人於駕駛執照
    吊扣期間內，又駕駛小型車一情可堪認定。按此，揆諸前揭
    規定，原處分機關依道路交通管理處罰條例第21條第1 項第
    5 款、第4 項後段及第67條第3 項規定，裁處異議人罰鍰9,
    000 元、吊銷駕駛執照及一年內禁考之處分，核屬正當，於
    法並無違誤。
五、綜上所述，異議人本件異議為無理由，應予駁回。
據上論斷，應依道路交通管理處罰條例第87條第2 項、道路交通
案件處理辦法第19條，裁定如主文。
中    華    民    國    98    年    9     月    1     日
                  交通法庭        法  官  游秀雯
以上正本證明與原本無異。
如不服本裁定，應於裁定送達後5日內，向本院提出抗告狀 (須
附繕本)。
中    華    民    國    98    年    9     月    1     日
                                  書記官  謝志鑫


司法院資訊處製作；財團法人民間司法改革基金會備份。
